# 关于应收账款单项重大计提坏账准备

提问人：小 郑 7412 时间：2021-11-28 12:35:03
陈版主您好，现在新金融工具准则下。应收账款里的单项重大计提坏账准备是第 1 种：一般是有明显迹象表明发生减值，如破产、死亡诉讼等事项发生，并且全额计提。还是第 2 种：单项金额重大的1-2年账龄按20%计提，别的应收账款1-2年账龄就按10%计提。

回答人：chenyiwei
新金融工具准则下一般不再提及“单项金额重大”的概念。但对于金额重大或者信用风险特征具有特殊性（如已有明确的恶化迹象、关联方应收款项、性质特殊的应收款项等）仍可以个别认定法计提。既然是个别认定法计提，那么就不属于任何一个信用风险组合，与已有的信用风险组合也没有可比性。